【裁判字號】    98,聲,95
【裁判日期】    980205
【裁判案由】    返還擔保金
【裁判全文】
臺灣臺南地方法院民事裁定                98年度聲字第95號
聲  請  人  加泓鋼鐵股份有限公司
法定代理人  丁○○
相  對  人  己○○○○○○
            戊○○○○○○○○.
            丙○○○○○○○○.
            甲○○○○○○○○.
            乙○○○○○○○○.
上列當事人間聲請返還擔保金事件，本院裁定如下：
    主      文
本院七十年度存字第六五二號提存事件聲請人所提存之擔保金新
台幣參拾伍萬元，准予返還。
聲請程序費用由相對人負擔。
    理      由
一、按訴訟終結後，供擔保人證明已定20日以上之期間，催告受
    擔保利益人行使權利而未行使，或法院依供擔保人之聲請，
    通知受擔保利益人於一定期間內行使權利並向法院為行使權
    利之證明而未證明者，法院應依供擔保人之聲請，以裁定命
    返還其提存物；前開規定，於其他依法令供訴訟上之擔保者
    準用之，民事訴訟法第104條第1項第3款、第106條分別定有
    明文。
二、本件聲請人（變更公司組織及名稱前為加泓鋼鐵有限公司）
    與相對人己○○○○○○及相對人邱秀雲、吳雅惠、吳仁貴
    、吳佳玲之被繼承人吳有義間聲請停止執行事件，聲請人前
    遵本院70年度聲字第211號民事裁定，為擔保停止強制執行
    ，曾提供新臺幣35萬元為擔保，並以本院70年度存字第652
    號擔保提存事件提存在案。
三、茲聲請人主張，聲請人所提異議之訴（本院70年度訴字第18
    20號）業經判決確定而告終結，聲請人復於訴訟終結後，具
    狀聲請本院催告受擔保利益人即相對人於20日內行使權利，
    經本院分別以97年度聲字第1065號、97年度聲字第1448號裁
    定命相對人己○○○○○○及相對人邱秀雲、吳雅惠、吳仁
    貴、吳佳玲於裁定送達後20日內，就相對人因本院70年度聲
    字第211號停止強制執行所受損害，向聲請人行使權利，該
    裁定已分別於民國97年10月6日、97年12月26日確定，惟相
    對人迄今仍未行使，爰依首開規定，聲請發還擔保金，並提
    出本院70年度存字第652號提存書、97年度聲字第1065號裁
    定、97年度聲字第1448號裁定各1份為證，且經本院依職權
    調取本院70年度存字第652號、97年度聲字第1065號、97年
    度聲字第1448號等卷宗查核屬實，而相對人並未對受擔保之
    金額為任何訴訟上之請求，有本院民事紀錄科查詢表1份在
    卷可稽，從而聲請人聲請發還擔保金，自無不合，應予准許
    。
四、依民事訴訟法第95條、第78條、第85條第1項前段，裁定如
    主文。
中    華    民    國    98    年    2     月    5     日
                  民事第一庭    法  官  蘇正賢
以上正本係照原本作成
如對本裁定抗告須於裁定送達後10日內向本院提出抗告狀，並應
繳納抗告裁判費新台幣1,000元整。
中    華    民    國    98    年    2     月    5     日
                                書記官  陳美萍


司法院資訊處製作；財團法人民間司法改革基金會備份。
